# Marcos de Sousa Rocha

Brasileira, divorciado, 43 anos, Data de Nascimento 29/03/1980 São Bernardo do Campo - SP Cel: 55 (11) 98699-1792 e-mail: marcoshmsm@gmail.com

# Formação Acadêmica

Graduação: Universidade Nove de Julho (Uninove), Redes de Computadores, Data de Conclusão 06/2011

Pós-Graduação: Faculdade Metropolitanas Unidas (FMU), Segurança da Informação e Gestão da TI, Data de Conclusão 12/2023

# Resumo das Qualificações

Comprometimento com as metas e objetivos da organização, bom relacionamento interpessoal; Senso de urgência; Facilidade em escrita e comunicação; Capacidade em trabalhar sobre pressão. Bons conhecimentos de Sistemas, redes, servidores, Telecom, responsável pela implantação e manutenção da infraestrutura (help desk) das ferramentas e softwares dos sistemas de gestão, bem como, definição de padrões, normas e recomendações. Sólida experiência na área de redes corporativas, com atuação em empresas de grande porte e destaque no mercado há mais de cinco anos. Capacidade de liderança (coordenação de equipe técnica em Hardware) habilidade de negociação e visão estratégica.

- Experiência em Windows 2008,2012, 2016, 2019 e 2022, Novell Netware, redes de voz sobre IP/LAN switching//ISDN/ ATM/frame relay;
- Participação e validação de implantação e upgrade de sistemas como Tasy;
- Instalação e configuração aplicação Tasy (Oracle Client e BDE);
- Nocões básicas em banco de dados.

# **Experiência Profissional**

# CCR: De 16/03/2020 - Atual

Cargo: Analista de Infraestrutura

#### Principais responsabilidades:

- Execução de projetos relacionado a infraestrutura (Atual VLT Rio de Janeiro)
- Instalação de servidores (Linux Oracle 8.7 e Windows 2019 e 2022 Server);
- Configuração AD, IIS, DHCP, DNS, GPO;
- Administração WMWARE ESXi
- Hyper Servidores Virtuais
- Administração ZABBIX e GRAFANA
- Administração de 40 empresa do Grupo CCR

### Ecorodovias: De 16/03/2020 - 15/05/2023

Cargo: Analista de Infraestrutura

#### Principais responsabilidades:

- Instalação de servidores (Windows 2012,2016, 2019 e 2022 Server);
- Configuração AD, LAN, WAN, TCP/IP, IIS, DHCP, DNS, GPO;
- Configuração e administração do ambiente citrix
- Administração do ambiente System Center corporativo
- Administração WMWARE ESXi
- Administração Exchange On Premises e Online
- Hyper Servidores Virtuais
- Configuração SAP para usuários
- Responsável por 668 servidores em conjunta com a equipe de Infraestrutura.
- Administração de 13 Concessão (Infraestrutura e Firewall FortNet)

## Asasul IT Solutions: De 10/04/2018 - 13/03/2020

Cargo: Analista de Suporte Sênior

#### Principais responsabilidades:

- Manutenção e montagens de servidores e estações (Hardware/Software);
- Responsável pelo Datacenter
- Monitoramento de servidores e serviços, processamento de rotinas internas;
- Suporte a usuários, Windows, Office, Hardware, Rede, Telefonia;
- Instalação de servidores (Windows 2003, 2008, 2012 e 2016 Server);
- Configuração AD, LAN, WAN, TCP/IP, IIS, DHCP, DNS, GPO;
- Firewall Drytek, SonicWall, Fortigate e Watchguard; criação de Máquinas virtuais e gerenciamento HyperV;
- Implementação e manutenção de servidores para diversas aplicações com WEB e Banco de Dados:
- Preparação de máquinas para a conexão em rede (instalação do Sistema Operacional, aplicativos de escritório Office, antivírus e softwares diversos);
- Suporte de servidores Windows 2003 e 2003, redes locais e remotas via VPN, TERMINAL SERVICE e outras atividades como atribuição de permissões criação de usuários;
- Manutenção de registros, espaço de servidores, servidor de arquivos na rede e backup. (Montagem, Cabling Manutenção e gerenciamento (Patch Panel, Switch e Hubs).

## <u>Trason Fire Protection: De 10/10/2016 – 20/06/2017 (Los Angeles – C.A – EUA)</u>

Cargo: Analista de Implantação

#### Principais responsabilidades:

- Responsável pelo datacenter;
- Responsável por Instalação e configurações de device e painel de alarme de incêndio;
- Programação do Sistema;
- Relatórios das atividades realizadas diariamente, levantamentos técnicos em campo, elaboração de orçamentos, limpeza de detectores de fumaça, detectores térmicos, acionadores manuais, sirenes, gabinetes de central de alarme e painéis;
- Medir tensão de laço, verificação dos módulos de supervisão, módulos relê, sirenes, de acordo com as instruções do fabricante, verificar e endereçar se necessário, todos os endereços dos dispositivos ligados aos laços de incêndio, operar a central de alarme, reconhecer, resetar, reestabelecer a central em caso de queda de energia;
- Programação e configurações do Painel EST 3.

## Hospital Santa Cruz: De 10/06/2012 - 20/09/2016

Cargo: Analista de Suporte Sênior

#### Principais responsabilidades:

- Responsável pelo datacenter;
- Administrador de rede;
- Responsável manutenção em 13 servidores 2003/2008/2012, Linux e Unix (Oracle9i);
- Manutenção servidores;
- Responsável pelas rotinas de backup (ArcServer) LTO;
- Gerenciamento SonicWall;
- Responsável pela Infra-estrutura de rede;
- Monitoração e gerenciamento switch 3Com;
- Analista de suporte (1º nível), responsável pela prestação de suporte pessoal aos funcionários locais, referente à utilização dos sistemas da empresa (Tasy,SonicWall).Preparação de máquinas para a conexão em rede (instalação do Sistema Operacional, aplicativos de escritório Office, antivírus e softwares diversos, além de manutenção em impressoras, configuração e instalação de projetores e scanners);
- Analista de suporte de (2º nível), gerentes, diretores na resolução de dificuldades com aplicações de uso corporativo;
- Analista de suporte (3º nível) sendo responsável pela política de segurança, manutenção e monitoramento de servidores, (verificação de filas de impressão e liberação de impressoras aos usuários ou grupos), servidores de arquivos (administrando cotas de usuários), controlando e liberando também os acessos aos usuários na rede XP/W7 e W10 opinando sobre melhorias a serem feitas;
  - Líder de equipe e analista de suporte responsável por instalação, manutenção e administração de toda infra-estrutura relacionada às rotinas de produção/operação;
  - Implementação e desenvolvimento da intranet de atendimento.

# **Idiomas**

Torrance Adult School – Los Angeles C.A – inglês nível intermediário

## Cursos

- 2014 Certified SonicWall Security Administrator (CSSA)
- 2012 Preparatório para Certificação Cisco CCNA
- 2010 Curso de Certificação Brma Administrando a Rede (Linux)
- 2010 Impacta Tecnologia Linux LPI 101 Fundamentos (40 Hrs)
- 2010 Impacta Tecnologia Conceitos de Rede 01 módulo (24 Hrs)
- 2010 Impacta Tecnologia Administração de ambiente Windows Server 2003 (40 Hrs)
- 2010 Impacta Tecnologia Configurando e Administrando o Windows Server 2003 (40Hrs)
- 2003 Webserver Linux Domínio
- 2002 Roteadores Cisco
- 2001 Técnico hardware e Protocolos IP
- 2001 Microsoft Certified Solution Developer (MCSD) em Visual Basic
- 2001 Cisco Certified Internetwork Expert (CCIE)
- 2000 Treinamento em XML pela Impacta Tecnologia
- 2000 –Treinamento e certificação CNA Novell Netware e MCSE Windows 2000 pela Impacta Tecnologia